Inventaris van het archief van de Nederlandse Ambassade in Ethiopië, 1965-1974
Nationaal Archief, Den Haag
In het volgende scherm geeft u aan op welke dag u het archiefstuk wilt inzien
Indien u zich bevindt in de studiezaal en een tafelnummer heeft ontvangen kunt u dit nummer vermelden. Als u geen tafelnummer heeft kunt u tafelnummer 777 laten staan
Vervolgens bevestigt u uw reservering door deze te versturen.
Verwant materiaal
Beschikbaarheid van kopieën
Bijlagen
Concordansen
Deze concordans (omnummeringstabel) verwijst naar de archiefcode van het Ministerie van Buitenlandse Zaken en de inventarisnummers van het archief van de Nederlandse Ambassade in Ethiopië te Addis Abeba over de periode 1965 - 1974.
1. Concordans verwijzend naar de dossierinventaris van het archief van buitenlandse vertegenwoordigingen, Egypte, Ambassade Caïro over de periode 1955 - 1964
- 1
- 2
- 3
- 4
- 5
- 6
- 7
- 8
- 108
10 16
101 11
101 15
103.1 12
103.2 14
103.3 13
111 10
130.1 18
132.4 111
132.4 113
132.4 114
132.4 115
132.4 112
132.4, 911.30 116
153 17
160.1 9
211.2 28
212 19
212.2a 29
270.7 20
272 22
272 23
272 24
272 25
272 26
272 27
272 99
272 100
272 103
272b 21
274 30
274a 101
274a 102
274c 31
281.1 34
281.3, 281.3a 32
321.1 36
321.23 35
431.3 39
434.0 38
511 45
521.2 40
551 41
553.02 176
553.160 44
554 214
554.1 42
554.634 43
600 62
600 63
600 64
600 67
601 65
610.3 58
610.301 53
610.301 59
610.302 46
610.33 49
610.33 52
610.33 54
610.33 55
610.33 56
610.33 57
610.33 60
610.33 61
611.1 68
611.14 69
611.7 66
612.1 71
612.200 70
613.210.0 73
613.210.0a 77
613.210.0b 84
613.210.12 76
613.211.0 74
613.211.41 75
614.022 83
614.035.4 78
614.110 82
614.14 81
614.501 79
614.51 80
650.01 48
650.01a 50
650.01c 51
650.01D 47
661.3 85
712 86
712 89
712 93
712 94
712 95
712-I 87
712-I 90
712-II 88
712-II 91
712-III 92
810.1 96
811.1 97
817 98
911.01 110
911.21 117
911.23 119
911.23a 109
911.30 104
911.30 105
911.30 106
911.30 107
911.30 120
911.30 121
911.30 122
911.30 124
911.30 132
911.30 137
911.30 143
911.30 144
911.30 152
911.30 153
911.30, 912.20 147
911.33 123
911.33 125
911.40 151
912.1 33
912.20 118
912.20 126
912.20 127
912.20 128
912.20 129
912.20 130
912.20 131
912.20 133
912.20 134
912.20 135
912.20 136
912.20 138
912.20 139
912.20 140
912.20 141
912.20 142
912.20 145
912.20 146
912.20 148
912.20 149
912.20 150
912.20 154
913.31.11 171
913.311 157
913.311 158
913.311 159
913.311 162
913.311 164
913.311 165
913.311 166
913.311 169
913.311 222
913.311 223
913.311 224
913.311 225
913.311 226
913.311 229
913.311.4 160
913.311.4 221
913.311.4 227
913.311.5 170
913.311.9 161
913.311.9 163
913.50 175
921.10 155
921.330 72
921.330 156
922 37
99.232 180
99.232 181
99.232 193
99.232.242 201
994.0 220
996 207
996.0 212
996.0 230
996.0 231
996.0 232
996.2 209
996.4 210
996.4 211
997 208
998.1 177
998.4 168
999 228
999.213 216
999.214 206
999.214 213
999.214 215
999.22 219
999.232 167
999.232 172
999.232 178
999.232 185
999.232 186
999.232 187
999.232 188
999.232 189
999.232 190
999.232 191
999.232 192
999.232 194
999.232 195
999.232 196
999.232.2 217
999.232.2 218
999.232.240 179
999.232.240 205
999.232.242 198
999.232.242 199
999.232.242 200
999.232.242 202
999.232.242 203
999.232.242 204
999.232.243 182
999.232.243 183
999.232.243 184
999.232.244 173
999.232.244 197
999.232.248 174
Beschrijving van de series en archiefbestanddelen
- Algemeen, 0
  - Agenda's van ingekomen en uitgegane stukken., 1965 - 1974; 1-6; 6 delen
    - 1965, 1
    - 1966, 2
    - 1967-1968, 3
    - 1969-1970, 4
    - 1971-1972, 5
    - 1973-1974, 6
  - Dossierinventaris van het archief van de Nederlandse Ambassade in Ethiopië over de periode 1965 - 1974., 7; 1 stuk
  - Index op ingekomen en uitgegane open, telexberichten en brieven van de Nederlandse Ambassade in Ethiopië aan het Ministerie van Buitenlandse Zaken en vice versa (accusatiekaarten)., 1965 - 1974; 8; kaartsysteem
- Organisatie, 1
  - Stukken betreffende het aanleggen van een financiële noodreserve in verband met de politieke situatie in Ethiopië., 1951 - 1965; 9; 1 omslag
  - Stukken betreffende de onderhandelingen tussen Ethiopië en Nederland over de aankoop van het ambassadeterrein met opstallen te Addis Abeba., 1957 - 1964; 10; 1 omslag
  - Stukken betreffende de organisatie van de posten in het ambtsgebied van de Nederlandse Ambassade in Ethiopië., 1961 - 1974; 11-15; 1 pak en 4 omslagen
    - Algemeen. 1967 - 1973, 11
    - Consulaten. 1961 - 1974, 12-14
      - Aden. 1965 - 1973, 12; pak
      - Asmara. 1961 - 1966, 13
      - Djibouti. 1965 - 1974, 14
    - Ambtsgebied, consulaire posten en mede-accreditering. 1965 - 1974, 15
  - Stukken betreffende het opstellen van rapporten met algemene en praktische gegevens over Addis Abeba voor nieuwe medewerkers op een Nederlandse diplomatieke post (postrapporten)., 1965 - 1974; 16; 1 pak
  - Stukken betreffende het archiefbeheer., 1966 - 1974; 17; 1 omslag
  - Stukken betreffende de mede-accreditering van de landbouwattaché te Nairobi voor Ethiopië, met verslag van een bezoek aan Ethiopië., 1973 - 1974; 18; 1 omslag
- Protocol, 2
  - Stuk houdende de tekst van het nationale volkslied van Ethiopië., 1965; 19; 1 stuk
  - Stukken betreffende aangelegenheden met betrekking tot het Nederlands Koninklijk Huis., 1965 - 1971; 20-27; 4 pakken en 4 omslagen
    - Verloving en huwelijk van prinses Beatrix en prins Claus. 1965 - 1967, 20; pak
    - Bezoeken van prins Bernhard aan Ethiopë. 1966 - 1971, 21-22
      - Algemeen. 1966 - 1971, 21; pak
      - Voorbereiding van de deelname aan een safaritocht door prins Bernhard. 1969, 22
    - Staatsbezoek van koningin Juliana en prins Bernhard aan Ethiopië. 1968 - 1969, 23-27
      - Publiciteit en voorlichting: Algemeen. 1968 - 1969, 23
      - Publiciteit en voorlichting: Persartikelen. 1968 - 1969, 24; pak
      - Publiciteit en voorlichting: Persfoto's. 1969, 25
      - Voorbereiding. 1968 - 1969, 26; pak
      - Programma's en uitnodigingen. 1969, 27
  - Stukken betreffende de viering van feestdagen in Ethiopië., 1966 - 1974; 28-29; 2 omslagen
    - Algemeen. 1973 - 1974, 28
    - Vijfentwintigjarig jubileum van de bevrijdingsdag van Ethiopië. 1966, 29
  - Stukken betreffende het keizerlijk huis van Ethiopië., 1966 - 1974; 30-31; 2 omslagen
    - Algemeen. 1970 - 1974, 30
    - Onderzoek naar de mogelijkheid voor het volgen van een voortgezette studie in Nederland door de kleinzoon van de keizer prins Paul Makonnen. 1966, 31
  - Stukken betreffende de wijzigingen in het corps diplomatique van Ethiopië., 1967; 32; 1 omslag
  - Stukken betreffende het overhandigen van geloofsbrieven van de Nederlandse ambassadeur, W.P.L.G de Boer, aan keizer Haile Selassie van Ethiopië., 1970; 33; 1 omslag
  - Stukken betreffende bijeenkomsten van het diplomatieke corps te Addis Abeba., 1974; 34; 1 omslag
- Juridische aangelegenheden, 3
  - Stukken betreffende de status van de in Ethiopië woonachtige Namibiërs., 1970; 35; 1 omslag
  - Stukken betreffende diverse wet- en regelgeving in Ethiopië., 1970 - 1975; 36; 1 omslag
- Aangelegenheden van openbare orde, openbare gezondheidszorg, dierenhygiëne, 4
  - Stukken betreffende overleg met vertegenwoordigers van de Nederlandse gemeenschap over maatregelen ter bescherming van in Ethiopië aanwezige Nederlanders bij een noodsituatie., 1969 - 1975; 37; 1 omslag
  - Stukken betreffende het verlenen van medewerking aan activiteiten van het Wereldnatuurfonds in Ethiopië., 1970 - 1972; 38; 1 omslag
  - Stukken betreffende het verlenen van medewerking aan de totstandkoming van voorlichtingsmateriaal inzake preventieve gezondheidszorg voor een verblijf in Ethiopië., 1970 - 1972; 39; 1 omslag
- Waterstaat, verkeer en vervoer, 5
  - Stukken betreffende plannen voor de aanleg en verbetering van havens in Ethiopië., 1965 - 1967; 40; 1 omslag
  - Stukken betreffende spoorwegaangelegenheden in Ethiopië., 1965 - 1967; 41; 1 omslag
  - Stukken betreffende luchtvaartaangelegenheden., 1966 - 1972; 42-43; 2 omslagen
    - Luchtvaartovereenkomsten en -verdragen tussen Ethiopië en diverse landen. 1966 - 1972, 42
    - Luchtpiraterij. 1971 - 1972, 43
  - Stukken betreffende scheepvaartaangelegenheden in Ethiopië., 1966 - 1974; 44; 1 omslag
  - Stukken betreffende de wegenbouw in Ethiopië., 1968 - 1978; 45; 1 omslag
- Economie, arbeid, 6
  - Economie, 6.1
    - Algemeen, 6.1.1
      - Stukken betreffende de economische en technische hulp van Nederland aan Ethiopië., 1963 - 1976; 46-60; 5 pakken en 10 omslagen
        - Algemeen. 1965 - 1969, 46; pak
        - Kaffa project, ter verbetering van de gezondheidsdienst in de provincie Kaffa. 1963 - 1976, 47-56
          - Algemeen. 1963-1966, 47
          - Algemeen. 1967-1968, 48
          - Algemeen. 1969, 49
          - Advisering inzake de benoeming van stafleden. 1964 - 1968, 50
          - Plans of operations. 1964-1967, 51
          - Plans of operations. 1968, 52
          - Overeenkomst en instructie. 1965 - 1967, 53
          - Herstructurering van het project. 1967 - 1968, 54
          - Voortgang van het project. 1968-1970, 55; pak
          - Voortgang van het project. 1971-1976, 56; pak
        - Radio-onderwijsproject aan analfabeten. 1967 - 1969, 57; pak
        - Plannen voor het inschakelen van een Nederlandse bioloog ten behoeve van het faunabeheer en de ontwikkeling van de economie. 1968 - 1969, 58
        - Voorbereiding van een overeenkomst tussen Nederland en Ethiopië inzake economische en technische samenwerking. 1968 - 1973, 59; pak
        - Adviseren met betrekking tot de medefinanciering van ontwikkelingsprojecten in Ethiopië door Nederland. 1972 - 1973, 60
      - Stukken betreffende het derde vijfjarenplan voor Ethiopië over de jaren 1968 - 1972., 1965 - 1970; 61; 1 omslag
      - Stukken betreffende algemene economische rapportage., 1965 - 1972; 62-64; 3 omslagen
        - Aden. 1965 - 1970, 62
        - Ethiopië. 1965 - 1972, 63
        - Frans Somaliland (Djibouti). 1966, 64
      - Stukken betreffende de bezoeken van buitenlandse handelsmissies aan Ethiopië., 1965 - 1973; 65; 1 omslag
      - Stukken betreffende de buitenlandse investeringen in Ethiopië., 1966 - 1972; 66; 1 omslag
      - Stukken betreffende de visie van de ambassadeur op een advies van de Sociaal Economische Raad (SER) inzake de organisatie van de handelsvoorlichting en de exportbevordering., 1970 - 1971; 67; 1 omslag
    - Bankwezen, 6.1.2
      - Stukken betreffende het bankwezen in Ethiopië., 1965 - 1967; 68; 1 omslag
      - Stukken betreffende de Addis Ababa Bank., 1965 - 1973; 69; 1 omslag
    - Openbare geldmiddelen, 6.1.3
      - Stukken betreffende de belastingen in Ethiopië., 1965 - 1969; 70; 1 omslag
      - Stukken betreffende de begrotingen van Ethiopië over de jaren 1967 - 1971., 1966 - 1970; 71; 1 omslag
    - Goederen, 6.1.4
      - Stukken betreffende de levering van schepen aan Ethiopië door Verolme Verenigde Scheepswerven NV te Rotterdam., 1964 - 1967; 72; 1 omslag
      - Stukken betreffende het bevorderen van de handel tussen Nederland en Ethiopië., 1966; 73; 1 omslag
      - Stukken betreffende de in- en uitvoer regelingen in Ethiopië., 1966 - 1976; 74; 1 omslag
      - Stukken betreffende de financiële- en handelsovereenkomsten tussen Ethiopië en andere landen., 1969 - 1970; 75; 1 omslag
      - Brief aan de Economische Voorlichtingsdienst inzake de Nationale Expo van Ethiopië te Asmara., 1972; 76; 1 stuk
      - Stukken betreffende een rede van de president van de Kamer van Koophandel in Ethiopië inzake de handel., 1974; 77; 1 omslag
    - Productie en consumptie, 6.1.5
      - Stukken betreffende de oprichting van een nieuw gebouw door de NV Philips gloeilampenfabrieken te Addis Abeba., 1965 - 1967; 78; 1 omslag
      - Stukken betreffende de ontwikkeling van de industrie in Ethiopië., 1965 - 1974; 79-81; 3 omslagen
        - Algemeen. 1965 - 1968, 79
        - Aardolie-industrie. 1965 - 1973, 80
        - Suikerindustrie. 1965 - 1974, 81
      - Stukken betreffende de koffieproductie in Ethiopië en de eventuele export van koffie naar Nederland., 1966 - 1974; 82; 1 omslag
      - Stukken betreffende plannen voor de invoering van maatregelingen met betrekking tot prijscontrole in Ethiopië., 1969; 83; 1 omslag
  - Arbeid, 6.2
    - Stukken betreffende de werkgeversorganisatie in Addis Abeba., 1965 - 1966; 84; 1 omslag
    - Stukken betreffende arbeidsconflicten in Ethiopië., 1973; 85; 1 omslag
- Sociale aangelegenheden, 7
  - Stukken betreffende het verstrekken van noodhulp door diverse landen en organisaties aan Ethiopië., 1968 - 1975; 86-95; 7 pakken en 3 omslagen
    - Algemeen. 1971 - 1975, 86-88
      - 1971 mei - 1973 okt., 86; omslag
      - 1973 nov. - 1974 sep., 87
      - 1974 okt. - 1975, 88
    - Bestrijding van een sprinkhanenplaag. 1968 - 1971, 89; omslag
    - Noodhulp uit Nederland in verband met de langdurige droogte in Ethiopië. 1973 - 1974, 90-94
      - Algemeen. 1973, 90
      - Algemeen. 1974 jan. - apr., 91
      - Algemeen. 1974 mei - nov., 92
      - Uitzending van artsen en verpleegteams: Memisa. 1973 - 1974, 93
        Openbaarheid beperkt tot 1 januari 2050
      - Uitzending van artsen en verpleegteams: Terre des Hommes. 1973 - 1974, 94; omslag
    - Uitbreiding van het Ras Seyoum Memorial Hospital en uitbreiding van de medische hulp. 1974, 95
- Culturele aangelegenheden, 8
  - Stukken betreffende de totstandkoming van een cultureel verdrag tussen Ethiopië en de Sovjet-Unie., 1967; 96; 1 omslag
  - Stukken betreffende Nederlandse oorlogsgraven in Ethiopië en Jemen., 1967 - 1975; 97; 1 omslag
  - Stukken betreffende de positie van de verschillende godsdiensten in Ethiopië., 1969 - 1974; 98; 1 omslag
- Staatkunde, landsverdediging, internationale organisaties, 9
  - Staatkunde, 9.1
    - Stukken betreffende de bezoeken van buitenlandse hoogwaardigheidsbekleders aan Ethiopië en vice versa., 1965 - 1974; 99-103; 5 omslagen
      - Bezoeken van buitenlandse hoogwaardigheidsbekleders aan Ethiopië. 1965 - 1970, 99-100
        - Diverse landen. 1965 - 1970, 99
        - Sjah Mohammed Reze Pahlavi en zijn vrouw Farah van Iran. 1968, 100
      - Bezoeken van hoogwaardigheidsbekleders uit Ethiopië aan het buitenland. 1965 - 1974, 101-102
        - Diverse landen. 1965 - 1974, 101
        - Midden-Oosten. 1966, 102
      - Persberichten van wederzijdse bezoeken. 1973, 103
    - Binnenlandse staatkunde, 9.1.1
      - Stukken betreffende de algemene binnenlandse ontwikkelingen in Ethiopië., 1965 - 1974; 104-106; 3 pakken
        - 1965-1973, 104
        - 1974 jan. - aug., 105
        - 1974 sep. - dec., 106
      - Stukken betreffende de binnenlandse ontwikkelingen in Frans Somaliland (Djibouti)., 1965 - 1977; 107-108; 2 pakken
        - Algemeen. 1965 - 1968, 107
        - Documentatie. 1968 - 1977, 108
      - Stukken betreffende de benoeming en het ontslag van diverse ministers van Defensie in Ethiopië., 1966; 109; 1 omslag
      - Stukken betreffende het opstellen van jaarrapporten inzake de binnenlandse ontwikkelingen in Ethiopië., 1966 - 1974; 110; 1 omslag
      - Stukken betreffende verslagen van dienstreizen van medewerkers van de Nederlandse Ambassade in Ethiopië naar verschillende plaatsen in Ethiopië., 1966 - 1976; 111-116; 5 omslagen en 1 stuk
        - Ambassadeurs. 1967 - 1976, 111-113
          - P.V. Putman Cramer. 1967 - 1969, 111
          - W.P.L.G. de Boer. 1970 - 1972, 112
          - E.O van Suchtelen. 1973 - 1976, 113
        - Ambassadesecretarissen. 1966 - 1976, 114-116
          - Djibouti. 1966, 114; stuk
          - Jimma en Bonga. 1966 - 1967, 115
          - Djibouti en Aden. 1968 - 1976, 116
      - Stukken betreffende de troonredes van keizer Heile Selassie ter gelegenheid van de opening van het parlementaire jaar in Ethiopië., 1967 - 1972; 117; 1 omslag
      - Stukken betreffende de nationale verkiezingen in Ethiopië., 1969; 118; 1 omslag
      - Stukken betreffende de regering van Ethiopië., 1969 - 1974; 119; 1 omslag
      - Stukken betreffende persberichten over onlusten in Ethiopië., 1974; 120-125; 6 pakken
        - 1974 feb. - juli, 120
        - 1974 aug., 121
        - 1974 sep., 122
        - 1974 okt., 123
        - 1974 nov., 124
        - 1974 dec., 125
    - Buitenlandse betrekkingen, 9.1.2
      - Stukken betreffende de buitenlandse betrekkingen van Ethiopië., 1964 - 1978; 126-153; 1 pak, 18 omslagen en 9 stukken
        - Algemeen. 1971 - 1976, 126; pak
        - Afrika. 1968 - 1974, 127
        - Arabische landen. 1965 - 1967, 128
        - Azië. 1965 - 1973, 129
        - China. 1965, 130; stuk
        - Congo (Congo-Brazzaville). 1967, 131; stuk
        - Congo-Kinshasa en Rwanda. 1966 - 1967, 132
        - Denemarken. 1967, 133; stuk
        - Europa. 1965 - 1978, 134
        - Ghana. 1965 - 1967, 135
        - India. 1965, 136
        - Indonesië. 1964 - 1965, 137
        - Israël. 1967, 138; stuk
        - Maleisië. 1965, 139; stuk
        - Midden-Oosten. 1969 - 1975, 140
        - Mongolië. 1967, 141; stuk
        - Nederland. 1971 - 1973, 142
        - Nigeria. 1968 - 1970, 143
        - Rhodesië (Zimbabwe). 1965 - 1970, 144
        - Rwanda. 1966, 145; stuk
        - Soedan. 1965 - 1967, 146
        - Somalië. 1965 - 1967, 147
        - Sovjet-Unie. 1966, 148
        - Verenigde Staten. 1966 - 1967, 149
        - West-Duitsland. 1966, 150; stuk
        - Westelijk-Nieuw-Guinea (West-Irian). 1966 - 1969, 151
        - Zuid-Afrika. 1966, 152; stuk
        - Zuidwest-Afrika. 1966, 153
      - Stukken betreffende de visie van Ethiopië op het Midden-Oosten en de oliecrisis., 1973 - 1974; 154; 1 omslag
  - Landsverdediging, 9.2
    - Stukken betreffende de verkoop van een Nederlandse mijnenveger aan de marine van Ethiopië., 1969 - 1974; 155; 1 omslag
    - Stukken betreffende de reactie van Ethiopië op wapenleveranties door het Verenigd Koninkrijk aan Zuid-Afrika., 1971; 156; 1 omslag
  - Internationale organisaties, 9.3
    - Stukken betreffende de deelname van Ethiopië aan internationale conferenties., 1964 - 1976; 157-177; 3 pakken, 16 omslagen en 2 stukken
      - Conferenties van de Organisatie van Afrikaanse Eenheid (OAE). 1964 - 1974, 157-166
        - Algemeen. 1969 - 1973 apr., 157; pak
        - Algemeen. 1973 mei - nov., 158; pak
        - Algemeen. 1974, 159; pak
        - Zitting van het Defence Committee te Addis Abeba. 1964 - 1965, 160
        - Derde topconferentie te Addis Abeba. 1966, 161
        - Zesde ministeriële zitting te Addis Abeba. 1966, 162
        - Achtste ministeriële zitting te Addis Abeba. 1967, 163
        - Vierde topconferentie te Kinshasa. 1967, 164
        - Tiende ministerraadconferentie te Addis Abeba. 1968, 165
        - Elfde, twaalfde en dertiende topconferentie en ministeriële topconferentie te Algiers en Addis Abeba. 1968 - 1969, 166
      - Conferentie inzake cartografie te Addis Abeba. 1965, 167
      - Vijftiende Pugwash Conference on Science and World Affairs te Addis Abebe. 1965 - 1966, 168
      - Inter-Afrikaanse conferenties. 1965 - 1972, 169
      - Bijeenkomst van de ad-hoc commissie inzake het Marokkaans-Algerijns grensgeschil te Addis Abeba. 1966, 170
      - Conferentie van Frans sprekende Afrikaanse landen te Antanarivo. 1966, 171
      - Conferenties van de Economic Commission of Africa (ECA). 1966 - 1976, 172-174
        - Industrialisatie conferenties. 1966 - 1968, 172
        - Tweede conferentie inzake de administratieve problemen in Afrika te Addis Abeba. 1968, 173
        - Diverse conferenties. 1970 - 1976, 174
      - Topconferentie van staatshoofden van niet-gebonden landen te Belgrado. 1969, 175; stuk
      - Zeevaartconferentie 1973. 1972, 176; stuk
      - Derde Regionale Conferentie van de Afrikaanse Nationale Commissie van de United Nations Educational, Scientific and Cultural Organization (UNESCO) te Addis Abeba. 1973 - 1974, 177
    - Stukken betreffende de relatie van Ethiopië tot internationale organisaties., 1964 - 1977; 178-232; 7 pakken, 46 omslagen en 2 stukken
      - Economic Commission for Africa (ECA). 1964 - 1977, 178-205
        - Algemeen. 1965-1967, 178
        - Algemeen. 1969-1972, 179
        - Projecten inzake rivieren. 1964 - 1967, 180
        - Zevende zitting van de ECA te Nairobi. 1964 - 1965, 181
        - Negende zitting van de ECA te Addis Abeba. 1968 - 1969, 182
        - Tiende zitting van de ECA te Tunis. 1970 - 1971, 183
        - Elfde zitting van de ECA te Accra. 1972 - 1973, 184
        - Projecten standaardisatie in Afrika. 1965, 185
        - Aardrijkskundig Documentatiecentrum voor Afrika. 1965 - 1966, 186
        - Group Experts Social Development Planning. 1965 - 1966, 187
        - Afrikaanse luchtvaartpolitiek. 1965 - 1967, 188
        - Coördinatie van technische hulp. 1965 - 1967, 189
        - Telecommunication Survey. 1965 - 1967, 190; pak
        - Uitzending van experts. 1965 - 1967, 191; pak
        - Secretariaat en de betrekkingen met Frankrijk. 1966, 192
        - Sub-regionale bijeenkomsten. 1966, 193
        - Trade Committee. 1966, 194; stuk
        - Telecommunicatie systemen Afrika. 1966 - 1975, 195
        - Samenwerking met de Nederlandse Organisatie voor Toegepast Natuurwetenschappelijk Onderzoek (TNO). 1967, 196
        - Overleg met de minister van Buitenlandse Zaken over het financieringsbeleid met betrekking tot het Red Volta river project. 1967 - 1968, 197
        - Technische hulp: Algemeen. 1972 - 1974, 198; pak
        - Technische hulp: Housing Committee. 1967 - 1974, 199; pak
        - Organisatie van technische hulp. 1969 - 1972, 200; pak
        - Technische hulp: Veeteelt project. 1971 - 1973, 201; pak
        - Technische hulp: Studie in de regio. 1971 - 1974, 202
        - Technische hulp: Maritime Shipping. 1971 - 1977, 203
        - Technische hulp: Trans African Highway. 1972 - 1974, 204; pak
        - Tienjarig bestaan van de ECA. 1968 - 1968, 205
      - Verenigde Naties (VN). 1965 - 1974, 206-220
        - Algemeen. 1969 - 1971, 206
        - Wereldbank. 1965 - 1973, 207
        - Hoge Commissariaat voor de Vluchtelingen. 1966 - 1967, 208
        - Nederlandse kandidatuur voor de functie van directeur-generaal van de FAO. 1967, 209
        - Nederlandse kandidatuur voor de Raad van de FAO en een overzicht van de activiteiten van de FAO in Ethiopië. 1973 - 1974, 210
        - Food and Agriculture Organization of the United Nations (FAO): Nederlandse kunstmestgift aan Ethiopië. 1974, 211
        - International Labour Organization (ILO). 1968, 212
        - United Nations Committee for Development Planning. 1968 - 1972, 213
        - International Civil Aviation Organization (ICAO). 1969 - 1971, 214
        - Dekolonisatie Committee. 1970 - 1973, 215
        - Algemene Vergadering. 1971 - 1972, 216
        - United Nations Development Programme (UNDP): Algemeen. 1973, 217
        - United Nations Development Programme (UNDP): Awash Valley Authority Development. 1971 - 1974, 218
        - Zitting van de Veiligheidsraad te Addis Abeba. 1972, 219
        - Wereldgezondheidsorganisatie (WHO). 1974, 220
      - Organisatie van Afrikaanse Eenheid (OAE). 1965 - 1975, 221-229
        - Algemeen. 1965-1967, 221
        - Algemeen. 1968-1974, 222
        - Hulp aan bevrijdingsbewegingen: Algemeen. 1970 - 1975, 223
        - Hulp aan bevrijdingsbewegingen: Portugese gebiedsdelen in Afrika. 1970 - 1973, 224
        - Hulp aan bevrijdingsbewegingen: Namibië en Angola. 1970 - 1975, 225
        - Hulp aan bevrijdingsbewegingen: Guinee-Bissau. 1973 - 1974, 226
        - Hulp aan bevrijdingsbewegingen: Bevrijdingscomité Djibouti., 227; stuk
        - Missie naar NAVO-landen. 1971 - 1972, 228
        - OAE en de oliecrisis. 1974, 229
      - Oost-Afrikaanse Gemeenschappelijke Markt (EAC). 1968 - 1969, 230
      - Europese Economische Gemeenschap (EEG). 1970 - 1974, 231-232
        - Algemeen. 1970 - 1973, 231
        - Oprichting van de Economische Gemeenschap voor West-Afrika. 1971 - 1974, 232